【裁判字號】    98,交聲,1027
【裁判日期】    980731
【裁判案由】    聲明異議
【裁判全文】
臺灣臺中地方法院交通事件裁定        98年度交聲字第1027號
原處分機關  交通部公路總局臺中區監理所
受處分人即
異  議  人  甲○○
上列受處分人因違反道路交通管理處罰條例案件，對於交通部公
路總局臺中區監理所中華民國98年2月25日所為之裁決（中監違
字第裁60-ZBB623784號裁決書），聲明異議，本院裁定如下：
    主  文
原處分撤銷。
    理  由
一、原處分機關略以：受處分人即異議人甲○○於民國97年9月
    27日15時59分許，駕駛車牌號碼9199-LN自用小客車，在國
    道1號南下137.99公里處，因「速限100公里，經雷達（射）
    測定行速為121公里，超速21公里」違規，經國道公路警察
    局第二警察隊依受處分人違反道路交通管理處罰條例第33條
    第1項第1款之規定，依據採證照片逕行製單舉發，嗣經原處
    分機關於98年2月25日以中監違字第裁60-ZBB623784號裁決
    書處罰鍰新臺幣（下同）6,000元整（罰鍰已繳納），原處
    分並無違誤等語。
二、聲明異議意旨略以：受處分人因於外地工作居住無固定，沒
    有收到違規通知單，不知道有違規，於驗車時始知罰款未繳
    納而致罰鍰加倍，爰依法聲明異議等語。
三、按汽車駕駛人，行駛高、快速公路行車速度超過規定之最高
    速限二十公里以上未滿四十公里，處3,000元以上6,000元以
    下罰鍰，並應記違規點數1點；而逕行舉發道路交通管理事
    件，應按已查明之資料填註車牌號碼、車輛種類、車主姓名
    及地址，並於通知單上方空白處加註逕行舉發之文字後，由
    舉發機關送達被通知人，道路交通管理處罰條例第40條、第
    63條第1項第1款，違反道路交通管理事件統一裁罰標準及處
    理細則第11條第1項第4款分別定有明文。再按送達應向受送
    達人之住居所、事務所或營業所為之；不能送達住所或以補
    充送達、留置送達之方式為之者，得將文書寄存送達地之地
    方自治或警察機關，並作送達通知書兩份，一份黏貼於應受
    送達人住居所、事務所、營業所或其就業處所門首，另一份
    交由鄰居轉交或置於該送達處所信箱或其他適當位置，以為
    送達；前項情形，由郵政機關為送達者，得將文書寄存於送
    達地之郵政機關，行政程序法第72條第1項、第74條第1、2
    項亦有明文。
四、經查：
  (一)受處分人即異議人甲○○於97年9月27日15時59分許，駕駛
    車牌號碼9199-LN自用一般小客車，在國道1號南下137.99公
    里處，因「速限100公里，經雷達（射）測定行速為121公里
    ，超速21公里」違規行為，有內政部警政署國道公路警察局
    第二警察隊公警局交字第ZBB623784號之舉發違反道路交通
    管理事件通知單、舉發違規之相片、原裁決書等附卷可憑，
    且為受處分人所不爭執，是受處分人所有之車輛於前揭之時
    、地，確有上述之違規事實，應堪認定。
  (二)惟查，前揭舉發通知單所記載應到案日期為97年11月8日前
    ，惟該舉發通知單經舉發機關以受處分人車籍登記所在地交
    寄後因未獲會晤本人，無法投遞（招領逾期）遭郵務機關退
    回，該管舉發單位於97年12月10日另辦理寄存送達於太平郵
    局在案，此有內政部警政署國道公路警察局第二警察隊98年
    3月4日公警二交字第0980270507號函、郵政送達證書各一份
    在卷足參。但本件舉發通知單合法送達受處分人之日期，已
    在舉發通知單上所載應到案日期之後，受處分人縱使在寄存
    送達當日前往郵局領取該份舉發通知單，亦無從依其上所記
    載之應到案期限，享有自動到案並繳納較低額罰鍰之機會。
    原處分機關疏未詳查及此，認定受處分人逾越應到案期限，
    而逕予裁決法定最高金額罰鍰6,000元，於法即有未合。
五、綜上所述，本件原處分應予撤銷，並發回原處分機關，由舉
    發機關重新送達舉發通知單，並給予受處分人合理之應到案
    期限，始能認定受處分人有無逾越指定期間拒不到案繳納罰
    鍰之情事，再依法定程序處理，以資適法。
六、據上論斷，依道路交通管理處罰條例第87條第2項，道路交
    通案件處理辦法第19條，裁定如主文。
中    華    民    國    98    年    7     月    31    日
                      交通法庭  法  官  廖慧如
以上正本證明與原本無異。
如不服本裁定，應於送達後五日內，向本院提出抗告狀。
                                書記官  張宏清
中    華    民    國    98    年    7     月    31    日


司法院資訊處製作；財團法人民間司法改革基金會備份。
